臺灣高等法院刑事判決　　　　　　　　　　　　九十三年度交上易字第十八號
　　上　訴　人　臺灣桃園地方法院檢察署
　　被　　　告　甲○○
右上訴人因被告過失致死案件，不服臺灣桃園地方法院九十二年度交易字第四四六號
，中華民國九十二年十一月十三日第一審判決（起訴案號：臺灣桃園地方法院檢察署
九十二年度偵字第四八０三號），提起上訴，本院判決如左：
    主  文
上訴駁回。
    事  實
一、甲○○於民國九十一年九月十三日晚上九時四十分許，在桃園縣桃園市○○路七
    四四號前，應注意該處路段，設有劃分島，不得穿越道路，且依當時之狀況，並
    無不能注意之情事，竟疏未注意貿然穿越道路。適有陳鵬宇騎乘機車行經該處，
    亦疏未注意車前狀況，隨時採取必要之安全措施，見甲○○穿越道路時，閃避不
    及，擦撞甲○○後，人車倒地，受有頭部外傷之傷害。經送醫急救後，延至同年
    月二十七日下午六時二十分許，終因顱內出血併腦水腫不治死亡。甲○○於肇事
    後，留在現場，在有偵查犯罪職權之機關或公務員尚未發覺其犯罪前，向到場處
    理肇事之桃園縣警察局桃園分局警員嵇晨熹，供承肇事經過，自首接受裁判。
二、案經桃園縣警察局桃園分局報請臺灣桃園地方法院檢察署檢察官相驗後偵查起訴
    。
    理  由
一、訊之被告甲○○矢口否認有過失致人於死之犯行，辯稱：我過馬路時，看沒有車
    輛，才穿越道路，突遭陳鵬宇之機車撞倒，我是被害人，錯在陳鵬宇云云。
二、然查：
（一）右揭犯罪事實，迭據被告於檢察官偵查及原審時，自白不諱，明確供承：我有
      過失，我不能從該路段橫越（見偵查卷第六頁背面、原審卷第十四頁）。並有
      道路交通事故調查報告表、現場照片四幀附卷可稽。被害人陳鵬宇確係因被告
      違法貿然穿越道路，閃避不及，人車倒地，頭部外傷顱內出血併腦水腫而不治
      死亡，經檢察官督同醫事檢驗員相驗屬實，製有勘驗筆錄、驗斷書、相驗屍體
      證明書在卷可憑。
（二）按行人不得於設有劃分島之路段穿越道路，道路交通安全規則第一百三十四條
      第二款定有明文。肇事路段，設有劃分島，亦有前開道路交通事件調查報告表
      、照片可查。被告穿越道路自應注意，且依當時之狀況，並無不能注意之情事
      ，竟疏於注意貿然穿越設有劃分島之道路，致肇本案車禍之發生，其有過失甚
      明，且其過失行為與被害人陳鵬宇之死亡結果間，具有相當因果關係。至被害
      人乘騎機車，疏未注意車前狀況，隨時採取必要之安全措施，亦有過失，本件
      肇事致人死亡，為雙方過失相競合而發生，不能因此免除被告之過失責任。
（三）綜上所述，被告所辯，為事後翻異卸責之詞，不足採信。其事證明確，犯行洵
      堪認定，應予依法論科。
三、核被告所為，係犯刑法第二百七十六條第一項過失致死罪。被告於犯罪後，留在
    現場，在有偵查犯罪職權之機關或公務員尚未發覺其犯罪前，向到場處理肇事之
    桃園縣警察局桃園分局警員陳述肇事經過，接受裁判，合於自首之要件，為證人
    即警員嵇晨熹於原審審理中證述屬實，應依刑法第六十二條前段之規定，減輕其
    刑。
四、原審基此認定，援引刑法第二百七十六條第一項、第六十二條前段、第四十一條
    第一項前段、罰金罰鍰提高標準條例第一條前段、第二條等規定，審酌被告品性
    、素行、過失程度、未與被害人家屬為民事和解賠償損害等一切情狀，量處有期
    徒刑五月，如易科罰金以三百元折算一日。經核其認事用法，均無不合。檢察官
    依據被害人家屬之聲請，上訴意旨，認原判決量刑過輕，就原判決適法範圍裁量
    權之行使為爭執，惟原判決審酌上開情況，量刑並無明顯之失出，上訴自無理由
    ，應予駁回。
五、據上論斷，應依刑事訴訟法第三百六十八條，判決如主文。
本案經檢察官鄭富銘到庭執行職務。
中　　　華　　　民　　　國　　九十三　　年　　　三　　　月　　二十四　　日
                            臺灣高等法院刑事第二十庭
                                審判長法  官　洪　政　雄
                                      法  官　鄧　振　球
                                      法  官　趙　功　恆
右正本證明與原本無異。
不得上訴。
                                      書記官　孫　佩　琳
中　　　華　　　民　　　國　　九十三　　年　　　三　　　月　　二十五　　日
附錄：本案論罪科刑法條全文
刑法第二百七十六條第一項
因過失致人於死者，處二年以下有期徒刑、拘役或二千元以下罰金。
